【裁判字號】    97,交抗,528
【裁判日期】    970530
【裁判案由】    聲明異議
【裁判全文】
臺灣高等法院臺中分院交通法庭裁定     97年度交抗字第528號
抗  告  人
即受處分人  甲○○
上列抗告人因聲明異議事件，不服臺灣南投地方法院中華民國97
年4月3日所為裁定（97年度交聲字第131號），提起抗告，本院
裁定如下:
    主  文
抗告駁回。
    理  由
一、本件原審法院駁回抗告人即受處分人（下稱抗告人）甲○○
    異議之裁定，並無不合，應予維持，並引用原裁定之記載（
    如附件）。
二、抗告人抗告意旨略以：伊設籍地址僅為農民保險之需，並非
    實際居住地，伊並未與父親同住，遲至父親出殯整理遺物後
    ，始知有南投縣監理站之交通裁決書，隨即向該站提出異議
    ，並未逾20日之規定，請從寬認定「接到」裁定之實情云云
    。
三、按受處分人，不服第8條主管機關所為之處罰，得於接到裁
    決書之翌日起20日內，向管轄地方法院聲明異議，道路交通
    管理處罰條例第87條第1項定有明文。次按，依前開規定向
    管轄法院聲明異議之期間，自裁決送達之翌日起算，並得依
    法扣除在途期間；又交通法庭認聲明異議不合法律上之程式
    或其異議權已喪失者，應以裁定駁回之，但其不合法律上之
    程式可補正者，應先定期命為補正，逾期不補正者，即予駁
    回，道路交通案件處理辦法第12條、第18條規定甚詳。再按
    ，處理違反道路交通管理事件，有關文書送達之程序，依行
    政程序法之規定，違反道路交通管理事件統一裁罰基準及處
    理細則第5條定有明文。而依行政程序法第72條第1項前段、
    第73條第1項之規定：送達，於應受送達人之住居所、事務
    所或營業所為之；於應送達處所不獲會晤應受送達人時，得
    將文書付與有辨別事理能力之同居人、受僱人或應送達處所
    之接收郵件人員。戶籍法第20條亦明文規定：遷出戶籍管轄
    區域3個月以上時，應為遷出登記。但有下列情形之一者，
    得不為遷出登記：1.因公派駐國外服務人員及其眷屬。2.因
    服兵役、國內就學或經矯正機關收容。3.隨本國籍遠洋漁船
    出海作業。本件抗告人雖以上詞置辯，惟依戶籍法第20條第
    1項前段規定，遷出戶籍管轄區域3個月以上時，應為遷出登
    記，抗告人既未依法向戶籍機關為戶籍變更登記，復查無任
    何與上開戶籍法同條項但書之得不為遷出登記事由之事證，
    原處分機關本無從知悉抗告人之實際居所為何，而抗告人之
    戶籍既設於南投縣國姓鄉○○路○段140之3號，則原處分機
    關將上開裁決書送達該處，並由抗告人之父邱新乾簽收，於
    法尚難謂有何違誤，況抗告人縱因故將戶籍地址登記於非實
    際居住處所，其本應隨時注意其戶籍地有無相關郵件寄送，
    本件又係由其父親簽收，其父親亦可隨時告知該郵件送達，
    要難因抗告人個人因素，即遽認原處分機關送達程序不合法
    。本件原處分機關確已為合法送達，抗告人如有不服上開處
    罰，自應於上開裁決書合法送達日之翌日即94年8月6日起20
    日內，加計3日在途期間，即至遲於94年8月29日前向原處分
    機關提出異議，然抗告人竟遲至97年3月11日始提出本件異
    議，顯已逾聲明異議期間。原審法院以抗告人提起本件異議
    已逾法定不變期間，將抗告人之聲明異議駁回，其認事用法
    核無違誤，抗告人以前揭辯詞，提起本件抗告，並無理由，
    應予駁回。
四、據上論結，應依道路交通案件處理辦法第26條，刑事訴訟法
    第412條，裁定如主文。
中    華    民    國    97    年    5    月    30    日
              交通法庭  審判長法  官  林  照  明
                              法  官  蔡  名  曜
                              法  官  郭  瑞  祥
上列正本證明與原本無異。
不得再抗告。
                              書記官  李  妍  嬅
中    華    民    國    97    年    5     月    30    日


司法院資訊處製作；財團法人民間司法改革基金會備份。
